臺中高等行政法院裁定
                                       110年度聲字第10號
聲  請  人　王瑞慶

上列聲請人聲請閱覽卷宗，本院裁定如下：
　　主  文
聲請駁回。
聲請訴訟費用由聲請人負擔。
　　理  由
一、按當事人得向行政法院書記官聲請閱覽、抄錄、影印或攝影
    卷內文書，或預納費用請求付與繕本、影本或節本。第三人
    經當事人同意或釋明有法律上之利害關係，而為前項之聲請
    者，應經行政法院裁定許可，行政訴訟法第96條第1項、第2
    項定有明文。
二、本件聲請意旨略以：祭祀公業三規堂經臺灣彰化地方法院（
    下稱彰化地院）109年度聲更一字第1號裁定，選任施瑞章律
    師為特別代理人，進行必要之訴訟，以排除侵占並維護公業
    權益。聲請人受委任進行查核工作。為清查所屬祀產非法侵
    害情況，關乎本公業沿革，欲釐清案情並維護權益，實有必
    要知悉民國92年3月14日本院92年度聲字第1號判決文及證物
    附件、彰化市公所92年2月11日彰市民字第0920005604號函
    ，內文關乎本公業相關人與前契約委任人（即王文振）報酬
    給付及賠償，並牽涉本公業申請派下證明受理相關事宜等語
    。
三、經查，聲請人本以施瑞章律師委任狀及彰化地院109年度聲
    更一字第1號民事裁定為據，並以祭祀公業三規堂名義聲請
    閱覽上開案件之相關文件，嗣經施瑞章律師具狀表示：因聲
    請人請求交付授權書供其在起訴前蒐集訴訟資料，遂依其所
    請交付授權書，依表示以訴訟前提為限，授予代理權，然經
    本院書記官告知，聲請人以伊名義聲請判決書類，此似非訴
    訟進行中所為之訴訟行為，與伊之授權書及民事訴訟法第51
    條規定，是否相符，不無疑義等語。嗣聲請人再度以自己名
    義具狀表示前開聲請意旨。查聲請人並非本院92年度聲字第
    1號之兩造當事人，僅係第三人，其並未經當事人同意，而
    聲請意旨所稱為維護祭祀公業三規堂之權益乙節，審酌彰化
    地院前開裁定已為該祭祀公業提起訴訟時選任施瑞章律師為
    特別代理人，有關該祭祀公業透過訴訟程序以保障法律上權
    益之必要，應由特別代理人施瑞章律師為之，是聲請人雖主
    張其為祭祀公業三規堂派下員王鏡湖之子，有為其父瞭解前
    開案卷之必要云云，難認屬釋明法律上之利害關係，從而其
    聲請閱覽卷宗，於法不合，應予駁回。
四、依行政訴訟法第104條、民事訴訟法第95條、第78條，裁定
    如主文。
中　　華　　民　　國　　110　 年　　11　　月　　3　　 日
                 臺中高等行政法院第二庭
                            審判長法官　劉  錫　賢
                                法  官　莊  金  昌
                                法  官  楊  蕙  芬

以上正本證明與原本無異。
如不服本裁定，應於裁定送達後10日內以書狀敘明理由，經本院
向最高行政法院提起抗告（須依對造人數附具繕本）。
中　　華　　民　　國　　110　 年　　11　　月　　3　　 日
                                書記官　林  昱  妏